【裁判字號】    94,訴,7508
【裁判日期】    950113
【裁判案由】    清償借款
【裁判全文】
臺灣臺北地方法院民事判決              94年度訴字第7508號
    原      告    花蓮區中小企業銀行股份有限公司
    法定代理人    丙○○
    訴訟代理人    乙○○
    被      告    王智企業有限公司
  兼法定代理人    甲○○
    被      告    丁○○
上列當事人間清償借款事件，本院於中華民國95年1月11日言詞
辯論終結，判決如下：
    主  文
被告應連帶給付原告新台幣壹佰貳拾玖萬肆仟壹佰柒拾伍元，及
自民國九十年二月二十八日起至清償日止，按年息百分之十五計
算之利息，暨自民國九十年三月二十九日起至清償日止，其逾期
在六個月以內者，按上開利率百分之十，逾期超過六個月部分，
按上開利率百分之二十計算之違約金。
訟費用由被告連帶負擔。
本判決於原告以新台幣肆拾萬元為被告預供擔保後，得假執行
。
    事實及理由
一、本件依兩造授信約定書第13條約定，雙方合意以臺灣臺北地
    方法院為第一審管轄法院，故本院自有管轄權。
二、原告起訴主張：被告王智企業有限公司（下稱王智公司）邀
    同被告甲○○、丁○○為連帶保證人，於民國89 年8月31日
    向原告借款新台幣（下同）150萬元，約定到期日為92年8月
    31日止，按年息15% 計息，遲延履行時，除按上開利率計息
    外，逾期在6個月以內者，按上開利率10% ，逾期超過6個月
    者，按上開利率20%計付違約金。詎被告王智公司自90年2月
    27 日起即未依約分期攤還，依綜合授信約定書第5條約定，
    喪失期限利益，全部債務視同到期，尚積欠本金1,294,175
    元、利息及違約金，經屢向被告催討，未獲置理，爰依消費
    借貸及連帶保證法律關係提起本件訴訟。並聲明：(一)如主文
    第1項所示。(二)願供擔保請准宣告假執行。
三、被告則以：伊等對於原告主張事實及證據，並不爭執，但目
    前無資力還款等語，資為抗辯。並聲明：原告之訴及假執行
    之聲請均駁回。
四、查本件原告主張之事實，業據提出本票、授信約定書、借款
    契約等影本為證，又被告對於原告主張之事實及所提證據，
    並不爭執，依民事訴訟法第280條第1項前段規定，對原告主
    張之前開事實，視同自認，堪信為真實。從而，原告依消費
    借貸及連帶保證之法律關係請求被告連帶給付如主文所示之
    本金、利息及違約金，為有理由，應予准許。又原告陳明願
    供擔保，聲請宣告假執行，核無不合，爰酌定相當擔保金額
    准許之。
五、訴訟費用負擔之依據：民事訴訟法第85條第2項。
中    華    民    國    95    年    1     月    13    日
                        民事第一庭法官  傅中樂
以上正本係照原本作成。
如對本判決上訴，須於判決送達後20日內向本院提出上訴狀。
中    華    民    國    95    年    1     月    13    日
                                書記官  葉志昭


司法院資訊處製作；財團法人民間司法改革基金會備份。
